【裁判字號】    90,上易,2184
【裁判日期】    901219
【裁判案由】    竊盜
【裁判全文】
臺灣高等法院臺中分院刑事判決                    九十年度上易字第二一八四號
    上  訴  人
    即  被  告  乙○○
右列上訴人因竊盜案件，不服台灣苗栗地方法院九十年度易字第四０四號中華民國九
十年八月二十七日第一審判決（起訴案號：台灣苗栗地方法院檢察署九十年度偵字第
三０一八號）提起上訴，本院判決如左：
    主  文
上訴駁回。
乙○○緩刑參年。
    事  實
一、乙○○於民國九十年六月十七日晚上九時三十分許，在苗栗縣苗栗市○○里○○
    路一七二號「浪漫一生」飲食店內，意圖為自己不法之所有，藉向鄰桌客人丙○
    ○敬酒之機會，竊取丙○○所有ＡＬＣＴＥＬ牌行動電話一支，得手後將該行動
    電話藏匿於其身上所背皮包內，嗣經丙○○發覺並當場在乙○○之皮包內起出失
    竊之行動電話。
二、案經苗栗縣警察局苗栗分局報請台灣苗栗地方法院檢察署檢察官偵查起訴。
    理  由
一、訊據上訴人即被告乙○○（下稱被告）對於在上揭時，其皮包內被查獲失竊之行
    動電話一支固不否認，惟否認有何竊盜行為，辯稱：伊當時喝醉酒，不知發生何
    事，伊已有手機沒有必要再去偷云云。惟查，被害人丙○○於警訊指述：伊手機
    放在桌上，伊並不認識被告，然被告卻過來敬酒，之後便發現其手機不見了，便
    借用朋友手機打自己手機門號，便在被告黑色皮包內響起，於是打開被告之皮包
    便發現其失竊之手機等語綦明（見偵查卷第四頁反面），並有贓物認領保管單在
    卷可稽。被告及被害人均稱不認識對方，業據被告供明，被告既不認識告訴人及
    其朋友，卻主動到告訴人之酒桌敬酒，其來意已有可疑，失竊之手機又在被告之
    皮包內查獲，如何謂被告無不法所有之意圖，被告於本院所辯及另於原審辯稱：
    其中一名男子要伊把手機放皮包內云云，均係諉卸之詞，不足採信，其犯罪事證
    明確，犯行堪以認定。
二、核被告所為，係犯刑法第三百二十條第一項之罪。原審依據上述理由，適用刑法
    第三百二十條第一項、第四十一條第一項前段、罰金罰鍰提高標準條例第一條前
    段、第二條，並爰審酌被告之品行、犯罪之動機、目的、手段、所生之危害及犯
    罪後之態度不佳一再否認犯行等一切情狀，量處被告有期徒刑四月之刑，並諭知
    易科罰金之折算標準。經核其認事用法俱無不合，量刑亦稱允適，被告提起上訴
    猶執陳詞否認犯罪，非有理由，應予駁回。末查被告未曾受有期徒刑以上刑之宣
    告，有本院被告全國前案紀錄表可稽，且其經此次偵查、審判程序及刑之宣告，
    當知所警惕，而無再犯之虞，本院因認其所受之宣告刑以暫不執行為適當，爰併
    宣告緩刑年三年，以啟自新。
據上論斷，應依刑事訴訟法第三百六十八條，刑法第七十四條第一款，判決如主文。
本案經檢察官甲○○到庭執行職務。
中      華      民      國    九十      年     十二     月     十九     日
                              台灣高等法院台中分院刑事第七庭
                                    審判長法  官  林  榮  龍
                                          法  官  黃  日  隆
                                          法  官  江  錫  麟
右正本證明與原本無異。
不得上訴。
                                          書記官  謝  雅  惠
中       華       民       國   九  十    年    十二     月   二十     日
                                                                        Ｋ


司法院資訊處製作；財團法人民間司法改革基金會備份。
